臺灣屏東地方法院刑事判決　　　　　　　　　　　　九十二年度交訴字第一四號
　　公　訴　人　臺灣屏東地方法院檢察署檢察官
　　被　　　告　乙○○○
　　選任辯護人　謝信義律師
右列被告因過失致死案件，經檢察官提起公訴（九十二年度偵字第三七八二號），本
院判決如左：
    主  文
乙○○○因過失致人於死，處有期徒刑拾月。
    事  實
一、乙○○○於民國九十二年二月二十一日十六時十分許，駕駛車號ＷＩ─六ＯＯ六
    號自用小客車，沿屏東縣萬丹鄉○村村○○道路，由北向南方向行駛，途經上村
    村永安橋前十字路口時，本應注意支線道車應讓幹線道車先行，而依當時情形為
    天侯晴、日間自然光線、路面乾燥無缺陷、視距良好，並無不能注意之情況，竟
    疏於注意，貿然前行，適有未戴安全帽之張茂焜於酒後（血液酒精濃度一六三點
    一一ｍｇ＼ｄｌ，相當於呼氣濃度零點八二ｍｇ＼ｌ）騎乘車號ＷＥＧ─二八五
    號輕機車，疏未注意車前狀況，自上村村往四維村，由東往西方向行駛於屏五十
    之一線道路上，欲通過上開路口，因閃避不及，所騎機車右側遭乙○○○所駕車
    輛保險桿部位撞擊，張茂焜因而人車倒地，受有頭部外傷合併顱骨骨折、腦挫傷
    、顱內出血、右小腿開放性骨折之傷害，經送醫後於同年月二十七日三時三十分
    許不治死亡。乙○○○於犯罪未為有偵查權之人發覺前，於車禍處理警員到現場
    時自首犯罪，接受裁判。
二、案經張茂焜之配偶甲○○○訴由台灣屏東地方法院檢察署檢察官偵查起訴。
    理  由
一、訊據被告乙○○○固坦承有於右揭時地駕車與被害人張茂焜發生碰撞，致被害人
    死亡之事實，惟矢口否認有任何過失致被害人死亡之犯行。辯稱：伊開車到十字
    路口時有停下來看，等到車頭到路口中心線時，才聽到摩托車的聲音，是被害人
    騎車來撞伊，且被害人酒後駕車，血液酒精濃度達一六三點一一ｍｇ＼ｄｌ，又
    未戴安全帽致頭部受到撞擊致死，故被告應不負過失致死罪責云云。經查：
(一)、被告於右揭時地駕駛車牌號碼ＷＩ─六ＯＯ六號自用小客車，沿屏東縣萬丹鄉○
    村村○○道路，由北向南方向行駛，途經上村村永安橋前十字路口時，適有張茂
    焜於酒後（血液酒精濃度一六三點一一ｍｇ＼ｄｌ，相當於呼氣濃度零點八二ｍ
    ｇ＼ｌ）騎乘車號ＷＥＧ─二八五輕機車，自上村村往四維村，由東往西方向行
    駛於屏五十之一線道路上，欲通過上開路口，兩車發生碰撞致張茂焜死亡等情，
    業據被告於本院審理時供承不諱，並有電請相驗案件報告表、道路交通事故現場
    圖、調查報告表、血液檢測報告各一紙，及事故現場與車損相片十五張在卷可資
    佐證（相驗卷第一頁至第十一頁、第二四頁、第十七頁、第十八頁、第五九頁、
    第七一頁、第七五頁）。而被害人係因本件車禍致因受有頭部外傷合併顱骨骨折
    、腦挫傷、顱內出血、右小腿開放性骨折之傷害，經送醫後於同年月二十七日三
    時三十分許不治死亡，業經臺灣屏東地方法院檢察署檢察事務官督同法醫師相驗
    明確，有相驗屍體證明書、驗斷書及勘驗筆錄等在卷可憑（相驗卷第三一至四二
    頁），上開事實堪予認定。
(二)、按車輛行至無號誌或號誌故障而無交通警察指揮之交岔路口，支線道車應暫停讓
    幹線道車先行，道路交通安全規則第一百零二條第一項第二款定有明文。被告考
    領有普通小型車駕駛執照，其理當對上開安全規範知之甚稔。經查：
１、本件事故現場路口雖於產業道路，由北向南方向處設有閃光黃燈及閃光紅燈，有
    道路交通事故現場圖附卷可佐（相驗卷第九頁），惟上開號誌燈係不明善心人士
    所安裝，非交通號誌權責機關所設，有屏東縣萬丹鄉中華民國九十三年二月二十
    七日萬鄉建字第０九三０００二四七０號函在卷可稽（本院卷第二九頁），是該
    路口難認為設有號誌之路口，應認係無號誌之交叉路口。
２、事故發生當時，被告係沿屏東縣萬丹鄉○村村○○道路，由北向南方向行駛，經
    過上村村永安橋前十字路口，而被害人則自上村村往四維村，由東往西方向行駛
    於屏五十之一線道路上，欲通過上開路口一節，為被告所自承在卷，且有道路交
    通事故現場圖在卷可參（相驗卷第九頁），而依事故現場照片觀之，被告車輛前
    方之保險桿處留有被害人之機車碎片，被害人之機車右側則有明顯碰撞損壞情形
    ，有照片十五張在卷可稽（相驗卷第十七頁、第十八頁、第五九頁、第七一頁、
    第七五頁），足證被告通過上開路口時，所駕車輛前方保險桿撞擊被害人所騎乘
    之機車右側，應堪認定，兩車碰撞係被告開車撞擊被害人所駕機車自明，被告辯
    稱係被害人騎車來撞之云云，顯係卸責之詞，不足採信。而依事故當時之天候晴
    、日間自然光線、該處路面乾燥、無障礙物，視距良好，復經道路交通事故調查
    表記載明確，被告行駛於產業道路上，為支線道，被害人行駛於屏五十之一線道
    路上，為幹線道，倘被告有讓被害人所駕之幹線道車先行，應可避免本件事故之
    發生，詎仍疏未注意，以致肇事，可見被告於本件車禍確有違反上述交通安全規
    則而疏未注意車前狀況至明，足證被告於本件車禍確有過失。又本件經送臺灣省
    高屏澎區車輛行車事故鑑定委員會鑑定結果，亦認定被告有上開過失，有該會九
    十二年四月十八日高屏澎鑑字第九二０八二八號函附卷可稽（相驗卷第五一頁至
    第五三頁）。
３、被害人於酒後騎乘機車（血液酒精濃度一六三點一一ｍｇ＼ｄｌ，相當於呼氣濃
    度零點八二ｍｇ＼ｌ）致注意力降低，且未依注意車前狀況及戴安全帽，就本件
    車禍之發生，並致受有頭部外傷合併顱骨骨折、腦挫傷、顱內出血之傷害，亦有
    過失，仍不能因此解免被告之罪責。
４、再被害人因本件車禍致受有頭部外傷合併顱骨骨折、腦挫傷、顱內出血、右小腿
    開放性骨折之傷害，經送醫後於同年月二十七日三時三十分許不治死亡之事實，
    業經臺灣屏東地方法院檢察署檢察官督同法醫師相驗明確，復有勘驗筆錄、相驗
    屍體證明書及驗斷書在卷可憑，足見被害人死亡結果與被告疏未注意前開行車規
    範過失行為之原因間，有相當因果關係。
５、綜上所述，本案事證明確，被告過失致死犯行堪予認定。
二、核被告所為係犯刑法第二百七十六條第一項過失致人於死罪。被告於肇事後，犯
    罪未被發覺前，主動向到場處理之警員自首而接受裁判之事實，業經被告於本院
    審理時供述明確，並經證人即車禍現場處理員警林正峰證述屬實（本院卷第四九
    頁至第五一頁），應依刑法第六十二條前段之規定減輕其刑。茲審酌被告無任何
    犯罪前科，其過失之程度非輕，被害人因其過失而死亡，且未與被害人家屬達成
    和解、被害人對於本件車禍之發生亦有過失等一切情狀，爰量處如主文所示之刑
    ，以資懲儆。
據上論斷，應依刑事訴訟法第二百九十九條第一項前段，刑法二百七十六條第一項、
第六十二條前段，罰金罰鍰提高標準條例第一條前段，判決如主文。
中      華      民      國      九十三      年      四      月    十三  日
                                      臺灣屏東地方法院刑事第三庭
                                          審判長法  官   蔡國卿
                                                法  官   楊萬益
                                        法  官   柯雅惠
右正本證明與原本無異。
如不服本判決應於收受本判決送達後十日內向本院提出上訴書狀，其未敘述上訴理由
者，並得於提起上訴後十日內向本院補提理由書狀（均須按他造當事人之人數附繕本
 ）「切勿逕送上級法院」
                                          書記官   葉祝君
中      華      民      國      九十三      年      四      月    十三  日
附錄本判決論罪之法條：
刑法二百七十六條第一項
因過失致人於死者，處二年以下有期徒刑、拘役或二千元以下罰金。
